【裁判字號】    89,訴,777
【裁判日期】    890829
【裁判案由】    毒品危害防制條例
【裁判全文】
臺灣彰化地方法院刑事判決                          八十九年度訴字第七七七號
    公  訴  人  臺灣彰化地方法院檢察署檢察官
    被      告  乙○○
    指定辯護人  本院公設辯護人甲○○
右列被告因違反毒品危害防制條例案件，經檢察官提起公訴 (八十八年度偵字第九六
八七號)，本院判決如左：
    主  文
乙○○意圖販賣而持有第一級毒品，處有期徒刑拾壹年。
扣案之第壹級毒品海洛因拾玖包（合計淨重貳拾柒點零捌公克，另包裝袋拾玖個）沒
收銷燬，分裝鐵勺子壹支、夾鏈袋壹包均沒收。
    事  實
一、乙○○前有違反肅清煙毒條例、麻醉藥品管理條例等犯罪記錄，素行不良，其於
    民國八十八年十月二日，在其前開住處，以新台幣（下同）十二萬元之代價，向
    綽號「孫仔」之不詳真實姓名、年籍成年男子，購入第一級毒品海洛因二十包，
    合計重約一兩（約三十七點五公克）後，即意圖販賣，將之藏放在其彰化縣永靖
    鄉○○村○○路○段六十八巷三十一號住處及其身上而持有之。嗣於同年、月四
    日二十時許，為警在其前開住處，從其身上右腳所穿之襪子內先啟出海洛因五包
    ，在其皮包內啟出海洛因分裝鐵勺一支、現金十四萬五千元，經其導引下，復在
    其住處旁孵雞圈內舊灶孔下查獲海洛因十四包（十九包海洛因合計淨重二十七點
    零八公克）、夾鏈袋一大包等物，始知上情。
二、案經臺北市政府警察局文山二分局移送臺灣彰化地方法院檢察署檢察官偵查起訴
    。
    理  由
一、訊據被告乙○○固不否認有於上述時、地，為警查獲其所有之該等毒品、分裝鐵
    勺及夾鏈袋等物之事實，惟其矢口否認有販賣之意圖，辯稱：伊係買來自己施用
    的，因伊毒癮很重，故在一、二天內用掉十餘克之海洛因云云。惟查：被告並不
    否認為警查獲之海洛因、夾鏈袋及分裝鐵勺均係其所有，然其否認係為販賣而持
    有，而以前開情詞置辯，然衡諸所查扣之海洛因全達二十七點零八公克，數量菲
    輕，一般單純吸毒之人，當不致一次購入如此數量之毒品，否則其豈不是終日要
    為藏放毒品及閃避員警追查而遑遑不可開交，況本案另扣得被告所有之分裝鐵勺
    一支及分裝之夾鏈袋一大包等物，更非一般吸毒之人所會持有之物，因其不但非
    吸毒所必備之工具，更有自陷販毒嫌疑之危險，又豈會無端將之藏放在皮包等貼
    身之物中；又被告自承其被查獲前五個月，均無正當職業，則其在坐吃山空逾五
    個月後，究如何籌得三十六萬元（被告於警訊時自承共向孫仔購買海洛因三次，
    每次十二萬元）購買海洛因施用，已值懷疑，而其被查獲時，身上更帶有十四萬
    五千元之現金，其行為亦非尋常，完全不似坐吃山空之人，則其被查獲時，身上
    為何帶有五包海洛因及十四萬五千元之現金，實有可疑；再被告供稱伊係在案發
    前一、二天始買入二十包裝重約一兩（約三十七點五公克）之海洛因以供自己施
    用，其間並未分與他人，然其被查獲時，僅剩之十九包海洛因重約二十七點零八
    公克，與其買入時之重量相比，短少約十餘公克，則以今日之醫學常識，海洛因
    之毒性，一般人之體質鮮能在一日之中施用超過一公克之劑量，否則即有生命之
    危險，則被告又如何在短短二天之中，消耗十餘公克之海洛因？是其辯說該等海
    洛因係為供己施用，顯為騙詞；復參以被告於檢察官偵訊時，原翻異前供，改口
    否認所扣之物係其所有，更否認有施用毒品之犯行，待其尿液被檢驗出有嗎啡陽
    性反應後，於本院審理時，始又改口稱扣案物品均係其所有，並辯稱海洛因係買
    來施用的，其間之矛盾甚大，其於偵查中既稱並未施用海洛因，則其所買之海洛
    因究做何用？足見其前之所辯，顯係因其反液被驗有嗎啡陽性反應後，自知已無
    可遁逃下，所編造之避重就輕之詞，要無可採，是無論就查獲之海洛因數量，或
    其他一併扣得之證物，均足認定被告確有販毒之意圖。此外，復有法務部調查局
    鑑定通知書一紙附卷可稽，被告犯行洵堪認定，應依法予以論科。
二、核被告所為，係犯毒品危害防制條例第五條第一項之意圖販賣而持有第一級毒品
    罪。爰審酌被告犯罪之動機、目的、方法、手段、所得利益，其前有多次違反肅
    清煙毒條例、麻醉藥品管理條例之犯罪記錄，品行不佳，此次復購入數量菲輕之
    海洛因意圖販賣，雖未有證據足以證明被告已有販賣毒品之事實，然其行為潛在
    之危害不容忽視，及其犯後不知坦認犯行，一再飾詞狡辯，犯後態度不佳等一切
    情狀，量處如主文所示之刑，以示懲儆。扣案之海洛因，應依毒品危害防制條例
    第十八條第一項前段規定，宣告沒收銷燬，夾鏈袋一大包及分裝鐵勺子一支，係
    被告所有，業據其供認在卷，且顯係供其販賣預備之用，應另依刑法第三十八條
    第一項第二款宣告沒收。
三、據上論斷，應依刑事訴訟法第二百九十九條第一項前段，毒品危害防制條例第五
    條第一項、第十八條第一項前段，刑法第十一條前段、第三十八條第一項第二款
    ，判決如主文。
本案經檢察官李進清到庭執行職務。
中    華    民    國    八十九      年      八      月      二十九      日
                                臺灣彰化地方法院刑事第一庭
                                    法      官  葛  永  輝
右正本證明與原本無異。
如不服本判決，應於判決送達後五日內向本院提出上訴狀( 須附繕本 )。
                                    法院書記官  吳    嘉
中    華    民    國    八十九      年      九      月        一        日
毒品危害防制條例第十八條
查獲之毒品及專供製造或施用毒品之器具，不問屬於犯人與否，均沒收銷燬之。但合
於醫藥或研究之用者，得不予銷燬。
前項合於醫藥或研究用毒品或器具之管理辦法，由法務部會同行政院衛生署定之。
毒品危害防制條例第五條
意圖販賣而持有第一級毒品者，處無期徒刑或十年以上有期徒刑，得併科新臺七百萬
元以下罰金。
意圖販賣而持有第二級毒品者，處五年以上有期徒刑，得併科新臺幣五百萬元以下罰
金。
意圖販賣而持有第三級毒品者，處三年以上十年以下有期徒刑，得併科新臺幣三百萬
元以下罰金。
意圖販賣而持有專供製造或施用毒品之器具者，處五年以下有期徒刑，得併科新臺幣
一百萬元以下罰金。


司法院資訊處製作；財團法人民間司法改革基金會備份。
